臺灣新北地方法院三重簡易庭民事判決
111年度重簡字第1087號
原      告  洪東敏  


被      告  蕭俊昌  


訴訟代理人  張永濬  
上列當事人間請求侵權行為損害賠償(交通)事件，本院於民國11
1年10月27日言詞辯論終結，判決如下：
　　主　    文
一、被告應給付原告新臺幣（下同）64,450元，及自民國110年1
    10月25日起至清償日止，按年息5％計算之利息。
二、原告其餘之訴駁回。
三、訴訟費用由原告負擔。
四、本判決原告勝訴部分得假執行。但被告如以64,450元為原告
    預供擔保後，得免為假執行。
    事實及理由
一、原告主張：
　㈠被告蕭俊昌於民國109年3月26日9時10分許，駕駛車牌號碼00
    0-0000號營業小貨車沿新北市○○區○道0號公路由南往北方向
    行駛，行經新北市○○區○道0號北向26.4公里，竟未保持行車
    安全距離，適原告所駕駛車牌號碼000-0000號自用小客車（
    下稱系爭車輛），同向行駛於被告車輛前方，因見同向前方
    由訴外人馬明葰所駕駛車牌號碼000-0000號租賃小貨車煞車
    減速至停止，亦煞車至停止，然被告車輛竟未減速慢行，逕
    自後方撞擊系爭車輛，造成原告系爭車輛推撞訴外人馬明葰
    所駕駛之車輛，致原告受有右膝擦傷之傷害。爰依民法第18
    4條第1項前段、第2項、第191條之2、第193條第1項、第195
    條規定，請求被告負損害賠償責任。
　㈡請求之項目及金額：
　⒈醫療費用950元。
　⒉交通費用22,500元：系爭車輛受損無法使用，需租車輛由原
    告之妻接送往返醫院、復健及生活所需之地點，計付交通費
    22,500元。
　⒊工作損失661,925元：原告任職Rutgers University。年薪15
    1,800美元，以匯率29元新臺幣兌換1美元計算，每日工資12
    ,305元，受傷期間無法工作，工作損失661,925元。　
  ⒋精神慰撫金41,000元。
  ⒌更改班機費用8,271元:原告原訂於109年4月3日返回美國，因
    傷致行動不便且需專人照料，而更改返美日期為同年6月15
    日，支出更改航班費用8,271元。
  ⒍系爭車輛損害17萬元：系爭車輛原價為37萬元，減去出售金
    額20萬元，跌價損失17萬元。
　㈢聲明：被告應給付原告904,646元，及自起訴狀繕本送達翌日
    起至清償日止，按年息5％計算之利息。
二、被告則以：
　㈠對各請求項目之答辯：
　⒈醫療費用：被告不爭執。
　⒉交通費用：原告所受傷勢非重，且未舉證租車代步19日之必
    要性。
　⒊工作損失：其所提網路文件無法確定文書真正及受傷程度須
    休養達54天並遭扣薪之證明，依照醫生診斷證明書，並無載
    明須要休養的天數或字樣。
　⒋更改航班費用：依台大醫院診斷證明書，原告所受傷害為右
    膝擦傷，醫囑並未記載須休養，原告並未舉證因傷無法返美
    及更改機票之必要性。
　⒌車輛價值減損17萬元：原告非系爭車輛車主，無權請求系爭
    車輛價值減損部分，且原告已獲被告投保之保險公司給付27
    0,278元修復之賠償，當無再求價值減損之理。再依台灣區
    汽車修理工業同業公會鑑定內容，系爭車輛價值損失僅7萬
    元，且業已獲得填補。
　㈡聲明：
　⒈原告之訴駁回。
　⒉如受不利判決，願供擔保請准宣告免為假執行。　
三、本院之判斷：
  ㈠按因故意或過失，不法侵害他人之權利者，負損害賠償責任
    。汽車、機車或其他非依軌道行駛之動力車輛，在使用中加
    損害於他人者，駕駛人應賠償因此所生之損害，民法第184
    條第1項前段及第191條之2前段分別定有明文。又不法侵害
    他人之身體或健康者，對於被害人因此喪失或減少勞動能力
    或增加生活上之需要時，應負損害賠償責任。不法侵害他人
    之身體、健康、名譽、自由、信用、隱私、貞操，或不法侵
    害其他人格法益而情節重大者，被害人雖非財產上之損害，
    亦得請求賠償相當之金額，民法第193條第1項、第195條第1
    項亦有明文。經查，原告主張系爭車禍事故之事實，業據其
    提出臺大醫院診斷證明書及醫療費用收據、系爭車輛受損照
    片、國都汽車股份有限公司濱江服務廠估價單及維修單等件
    在卷可佐（支付命令卷第9至27頁），核與本院分別向國道
    公路警察局第一公路警察大隊及本院刑事庭調取系爭事故調
    查卷宗及110年度交簡字第1095號刑事卷宗等資料相符，被
    告亦不爭執肇事責任，堪信為真實。
  ㈡被告應負損害賠償之項目及數額如下：
　⒈醫療費用：
　　原告已提出醫療費用收據，且為被告所不爭執，則原告請求
    被告就支出醫療費用950元應予賠償，自屬有據。
　⒉工作損失及更改機票費用：
　　原告主張，係任職美國Rutgers University擔任學術教授職
    位，年薪為151,800美元，以匯率29元臺幣兌換1美元計算，
    受有不能工作損失661,925元，業據原告提出Rutgers Unive
    rsity聘書及111年度桃院民認佳字第2053號認證書存卷為證
    。惟查，依卷附之109年3月26日臺大醫院診斷證明書記載之
    病名為「右膝擦傷」，醫師囑言為「病人於109年3月26日12
    時42分許至本院急診，經診斷治療後，於109年3月26日13時
    24分許離院，宜於門診追蹤治療」等語，並無原告因病不宜
    工作、宜在家休養及相關休養期間之醫囑，又以原告傷勢僅
    「右膝擦傷」以觀，尚難認其因系爭傷害而有無法工作之情
    形或因此需更改班機之必要，且經本院函請台大醫院就原告
    傷勢有無不能工作、請假休養之必要及合理之日數進行鑑定
    ，亦經台大醫院函覆以無法判斷其必要性等語（本院卷第14
    5頁），則原告就其因前揭傷害而有不能工作情形及更改班
    機之必要性等節，舉證尚有不足，則其請求被告賠償其不能
    工作之損失661,925元及更改班機費用8,271元，應屬無據，
    不予准許。
　⒊租賃車輛代步：
　  原告主張因系爭車輛受損送修而須租賃車輛代步乙節，業據
    提出汽車維修單、汽車出租單、格上租車開立之統一發票等
    件為證。查系爭車輛於109年3月26日入廠估價及同年3月31
    日至同年4月17日進廠修繕等情，有原告提出之國都汽車股
    份有限公司濱江服務廠估價單及工作傳票存卷可稽，觀諸系
    爭車輛車損照片，系爭車輛前後側保險桿、引擎蓋及行李箱
    蓋均因撞擊而凹陷，顯然於系爭事故後即無法正常駕駛，可
    徵系爭車輛於109年3月26日事故後入廠估價，即呈現待修繕
    而無法駕駛使用之狀態，是原告請求其因系爭車輛修繕期間
    於109年3月26日至同年4月1日、同年4月5日至4月17日租賃
    代步車輛使用之交通費用合計22,500元，核屬有據，應予允
    許。
　⒋系爭車輛價值減損費用：
　　原告主張，因系爭事故致其受有系爭車輛之價值減損17萬元
    之損失，為被告所否認，自負有就受有前開損失之事實為舉
    證之責。經查，系爭車輛經送台灣區汽車修理同業公會鑑定
    結果略以：系爭車輛於109年3月份未發生事故前價值約33萬
    元，事故修復後價值約26萬元，減損價值約7萬元等情（。
    惟依照卷附系爭車輛行車執照（本院卷第153頁）及本院函
    詢交通部公路總局臺北區監理所結果（限閱卷），本件事故
    發生時，原告所駕駛之系爭車輛為其妻羅憶如所有，並非原
    告所有，而原告並未提出系爭車輛所有權人羅憶如出具之債
    權讓與證明書或其為唯一繼承人之遺產證明相關文件，是縱
    系爭車輛因本件事故而損壞，受有財產損害者為系爭車輛所
    有權人，而非原告，是原告以其本人名義請求被告賠償系爭
    車輛價值減損之損失，實屬無據。
　⒌精神慰撫金：
　　按法院對於非財產上損害之量定，應斟酌雙方之身分、地位
    、資力與加害之程度及其他各種情形，核定相當之數額，其
    金額是否相當，自應依實際加害情形與被害人所受之痛苦及
    雙方之身分、地位、經濟狀況等關係決定之。查原告因被告
    之過失行為而有如上所述之傷害，堪認身心均受有痛苦，其
    自得請求被告賠償精神慰撫金。本院綜合審酌原告所受之傷
    勢及其精神上痛苦之程度、被告之過失情節及本件車禍之經
    過、兩造之學歷及經濟狀況、兩造稅務電子閘門財產所得調
    件明細表等一切情狀，認原告請求41,000元之精神慰撫金，
    尚屬適當，應予准許。　
　㈢基上，原告得請求被告給付之賠償金額為64,450元（計算式
    ：醫療費用950元＋交通費用22,500元＋精神慰撫金41,000元＝
    64,450元）。
四、綜上所述，原告依侵權行為之法律關係，請求被告給付64,4
    50元，及自110年10月25日起（附民卷第29頁）至清償日止
    ，按年息5％計算之遲延利息，洵屬有據，應予准許；逾此範
    圍之請求，則屬無據，應予駁回。　　 　　　
五、本判決原告勝訴部分係就民事訴訟法第427條規定適用簡易
    程序所為被告敗訴之判決，依同法第436條第2項準用第389
    條第1項第3款規定，應依職權宣告假執行。原告所為宣告假
    執行之聲請，僅在促使法院為此職權之行使，本院自不受其
    拘束，仍應逕依職權宣告假執行，惟此部分聲請既已依職權
    宣告，無再命原告提供擔保之必要，不另為准駁之諭知。又
    被告陳明願供擔保，聲請宣告免為假執行，爰依同法第392
    條第2項酌定相當之擔保金額准予宣告免為假執行。
六、本件原告提起刑事附帶民事訴訟，由本院刑事庭依刑事訴訟
    法第504條第1項規定，裁定移送前來，依同條第2項規定免
    繳納裁判費。至非屬附帶民事訴訟（即車輛價值減損）部分
    及原告於本訴訟進行中支出之訴訟費用（包含請求車輛價值
    減損部分裁判費1,770元、台灣區汽車修理工業同業公會鑑
    定費用4,000元、臺大醫院病情查詢費用1,200元，合計6,97
    0元），因原告就車輛價值減損部分之請求全部敗訴，依民
    事訴訟法第78條規定，應由原告負擔。
中　　華　　民　　國　　111 　年　　11　　月　　17　　日
                  三重簡易庭  法  官  王凱俐
以上正本係照原本作成。
如不服本判決，應於送達後20日內，向本院提出上訴狀並表明上
訴理由，如於本判決宣示後送達前提起上訴者，應於判決送達後
20日內補提上訴理由書（須附繕本）。
如委任律師提起上訴者，應一併繳納上訴審裁判費。
中　　華　　民　　國　　111 　年　　11　　月　　17　　日
                              書記官　李采錡